

SOBRE MÍ

Soy un profesional con nueve años de experiencia laboral. Siempre aportando lo mejor de mí; para cumplir con los objetivos requeridos por la compañía y sin descuidar la parte de seguridad. Capaz de adaptarme a los diferentes Encargado de proyecto. procesos que tiene cada empresa. Considerándome una persona con alto sentido de responsabilidad y honestidad; que trabaja en equipo problemas soluciona aún cuando se esté bajo presión.

CONTACTO



(464) 64 5 17 55



Salamanca, Gto.



jhonatan.garcia.c@ outlook.com

HABILIDADES

Autoaprendizaje

Atención al detalle

Creatividad e Innovación

Liderazgo

Pensamiento estratégico

Inglés

Jhonatan García Centeno

Ingeniero químico con experiencia como ingeniero de procesos

EXPERIENCIA PROFESIONAL

Univex, S.A. / Ingeniero de procesos.

Enero 2015 - Mayo 2020.

- Cumplimiento de la calidad y consumos unitarios de planta.
- Diseño de ingeniería básica y a detalle, incluyendo manuales de operación.
- Comunicación continua entre personal de USA y Países Bajos.
- Apoyo a departamento de mantenimiento como supervisor eléctrico, mecánico, instrumentista y soldador.
- Manejo de inventarios de materia prima y producto terminado.
- Apoyo técnico constante a clientes.
- Realización de auditorías internas para mantener la certificación ISO 9001:2015.
- Realización de hojas de especificación de equipos.
- Selección de equipos de bombeo e instrumentos.

Especialización Profesional de Personal al servicio de Química Apollo /

Junio 2011 - Enero 2015.

- Manejo de personal y toma de decisiones.
- Manejo y control de inventarios y materiales.
- Participación en licitación pública No. P3LI903045 (Tratamientos Químicos Integrales a Refinerías).
- Control de corrosión e incrustaciones de equipos de proceso.
- Inspección y generación de reportes de estado de equipos (durante reparaciones de planta).
- Desarrollo de productos desemulsificantes en crudos.
- Apoyo y asesoría constante a clientes.

Carboquimica Block S.A. de C.V. / Técnico de laboratorio y control de calidad.

Junio 2007 – Agosto 2007; Diciembre 2007 – Enero 2008; Diciembre 2008 – Enero 2009.

- Responsable de los análisis fisicoquímicos de materia prima y producto terminado.
- Realización de formulaciones respecto a las necesidades del cliente.
- Supervisión de la planta de tratamiento de aguas residuales.
- Monitoreo constante del proceso mediante cromatografía de gases.

FORMACIÓN ACADÉMICA

Maestría en Ingeniería Administrativa y Calidad / Universidad De La Salle Bajío.

Septiembre 2017 - Abril 2019.

En proceso de titulación.

Ingeniero Químico / Instituto Tecnológico de Celaya.

Agosto 2006 – Diciembre 2010.

Cédula profesional 7166902.

Técnico Químico Industrial / Colegio de Estudios Científicos y Tecnológicos del Estado de Guanajuato.

Agosto 2003- Julio 2006.

Cédula profesional 5079003.

SOFTWARE

Power Point

Minitab

ProModel

Mind Manager

AspenPlus

CURSOS IMPARTIDOS

Producción de Caprolactama en el Tecnológico de Estudios Superiores de San Felipe del Progreso, durante la semana de ingeniería química, noviembre 2015

CURSOS

Productividad Personal / Google.

Abril 2020.

Mediciones Analíticas Inteligentes para Optimizar la Industria Química / Mettler Toledo.

Junio 2018.

Auditor Interno ISO 9001:2015 / BZN Soluciones Integrales S.C.

Agosto 2017.

Gestión de Riesgos con Base en la Norma ISO 9001:2015 / Bureau Veritas Mexicana, S.A. de C.V.

Febrero 2017.

NOM-020-STPS-2011 Recipientes sujetos a presión / Semana de la cultura Salamanca.

Noviembre 2016.

Interpretación de la Norma ISO 9001:2015 / Bureau Veritas Mexicana S.A. de C.V. Noviembre 2016.

NOM-022-STPS-2008 Electricidad estática en los centros de trabajo / Univex, S.A. Octubre 2015.

NOM-018-STPS-2000 Sistemas para la identificación y comunicación de peligros y riesgos por sustancias químicas peligrosas en los centros de trabajo / Univex, S.A.

Octubre 2015.

NOM-011-STPS-2001 Condiciones de seguridad e higiene en los centros de trabajo donde se genere ruido / Univex, S.A.

Octubre 2015.

NOM-005-STPS Manejo de sustancias químicas peligrosas / Univex, S.A. Junio 2015.

NOM-004-STPS Sistemas de protección y dispositivos de seguridad en la maquinaria y equipo / Univex, S.A.

Junio 2015.

NOM-006-STPS-2000 Manejo y almacenamiento de materiales, condiciones y procedimientos de seguridad / Univex, S.A.

Junio 2015.

NOM-007-STPS-2008 Selección, uso y manejo de E.P.P. / Univex, S.A. Junio 2015.

Proceso para el desarrollo de actividades administrativas en centro de trabajo / Química Apollo S.A. de C.V.

Noviembre 2014.

Primeros Auxilios / Instituto de Capacitación de la Industria de la Construcción. Agosto 2014.

Filosofía de operaciones de unidades de crudo / Química Apollo S.A. de C.V. Mayo 2014.

Curso teórico-practico pruebas de desalado en petróleo crudo con el uso de equipos de simulación / Química Apollo S.A. de C.V.

Junio 2012.